---
title: "Report_POPAN"
format: html
editor: visual
---

## Report POPAN: Best (overfitted) Model

Dopo aver preparato i dati per Mark

```{r}
#| label: data_preparation
#| warning: FALSE
#| message: FALSE
#| echo: FALSE

{
  # load packages
  library(readxl)
  library(lubridate)
  library(RMark)
  library(tidyverse)
}

{
  # function for time intervals (calculates difference in months)
  intervals_months <- function(dates) {
    diffs <- difftime(dates[-1], dates[-length(dates)], units = "days")
    as.numeric(diffs) / 30.44 # 1 month ≈ 30.44 days (mean Gregorian month)
  }
}

# every study area must share the same "master" timeline
# We need to align all areas to the same set of sampling dates.
# If an area was not sampled on a specific date, that column should be filled
# with zeros (or a placeholder if you distinguish "not sampled" from "zero captures").

# Define the Master List of unique sampling dates across ALL areas
master_dates <- sort(unique(as.Date(c(
  # "2019-07-15", "2019-08-05", "2019-08-20", "2019-10-10",
  # "2020-09-15",
  # "2021-09-15",
  "2022-05-05",
  "2022-05-20",
  "2022-06-05",
  "2022-06-20",
  "2022-07-05",
  "2022-07-20",
  "2022-08-05",
  "2022-08-20",
  "2022-09-05",
  "2022-09-20",
  "2022-10-15",
  #"2022-10-20", "2022-11-05", "2022-11-20", "2022-12-05",
  "2023-05-15",
  "2023-06-15",
  "2023-07-15",
  "2023-08-05",
  "2023-08-20",
  "2023-09-05",
  "2023-09-20", # "2023-10-10",
  "2024-06-15",
  "2024-07-15",
  "2024-08-15",
  "2024-09-15",
  "2024-10-15"
))))

# Calculate time intervals based on the Master Timeline
time_intervals <- intervals_months(master_dates)
K_total <- length(master_dates)

# List of study area names as they appear in your Excel sheets
areas <- c("S1", "S2", "S3", "R1", "R2", "R3")

## ---- Data preparation ----
lista_data_ch <- vector("list", length(areas))
{
  for (f in areas) {
    temp_data <- read_xlsx("../data/data_abundance_art1.xlsx", sheet = f)
    temp_data[is.na(temp_data)] <- 0
    # Create capture histories excluding the first column (sex)
    ch_vec <- apply(temp_data[, -1], 1, paste0, collapse = "")
    lista_data_ch[[f]] <- data.frame(
      ch = as.character(ch_vec),
      area = f,
      freq = 1,
      stringsAsFactors = FALSE
    )
  }
  all_data_ch <- bind_rows(lista_data_ch)
  all_data_ch$area <- as.factor(all_data_ch$area)
  all_data_ch <- all_data_ch %>%
    mutate(
      valley = substr(area, 1, 1), # Estrae 'S' o 'R'
      altitude = as.factor(substr(area, 2, 2)) # Estrae '1', '2' o '3'
    )

  # check data
  str(all_data_ch)
  summary(all_data_ch$area) # how many individuals per area
}
  
## ---- POPAN analysis ----
{
  # Data preparation for POPAN
  dormouse.proc <- process.data(
    all_data_ch,
    model = "POPAN",
    groups = c("valley", "altitude"), # area
    time.intervals = time_intervals
  )
  dormouse.ddl <- make.design.data(dormouse.proc)
  dormouse.ddl$Phi$Season <- "active" # default value
  # identify hibernation intervals
  dormouse.ddl$Phi$Season[
    dormouse.ddl$Phi$par.index %in%
      c(12, 19, 34, 41, 56, 63, 78, 85, 100, 107, 122, 129)
  ] <- "hibernation"
  dormouse.ddl$Phi$Season <- as.factor(dormouse.ddl$Phi$Season)
  head(dormouse.ddl$Phi)
}
```

fittiamo il modello più complesso, che considera tutti i parametri variabili per tempo e area di studio (ogni area di studio può avere la propria dinamica).

```{r}
#| label: best-model
#| echo: false
model_full <- mark(
  dormouse.proc,
  dormouse.ddl,
  model.parameters = list(
    Phi = list(formula = ~ Season * group),
    p = list(formula = ~ time * group),
    pent = list(formula = ~time * group),
    N = list(formula = ~ group)
  )
)
```

Vediamo i risultati:

```{r}
#| label: best-model-results
#| echo: false

best_mod <- model_full
# Results
{
  # Model summary
  # print(summary(best_mod))

  # # Interpretation of the parameters for the constant parameter model, see below for plots for more complex models
  # print(plogis(1.747))   # Phi: apparent average survival
  # plogis(-0.732)  # p: average capture probability
  # plogis(-0.312)  # pent: average probability of entry into the population
  # exp(1.488)      # N: average estimated N (log-scale → exp)

  {
    # abundance estimates across time
    abund_data <- best_mod$results$derived$N
    area_names <- levels(all_data_ch$area)
    n_occasions <- 23 
    
    # 3. Assembla il dataframe finale
    abund_clean <- data.frame(
      Area = rep(area_names, each = n_occasions),
      Occasion = rep(1:n_occasions, times = length(area_names)),
      Date = rep(master_dates,times = length(area_names)),
      Estimate = abund_data$estimate,
      SE = abund_data$se,
      LCL = abund_data$lcl,
      UCL = abund_data$ucl
    )
    
    print(
      ggplot(abund_clean, aes(x = Date, y = Estimate, group = Area, color = Area, fill = Area)) +
        geom_ribbon(aes(ymin = LCL, ymax = UCL), color = NA, alpha = 0.2) +
        geom_line(size = 0.8) +
        geom_point(size = 1.5) +
        # Creazione dei pannelli per Area
        facet_wrap(~ Area, ncol = 3, scales = "free_y") + 
        scale_color_brewer(palette = "Set1") +
        scale_fill_brewer(palette = "Set1") +
        labs(
          title = "Estimated Abundance of Muscardinus avellanarius",
          subtitle = "POPAN results: Full (overfitted) model",
          x = "Survey Date",
          y = "Estimated Population Size (N-hat)"
        ) +
        theme_minimal() +
        theme(
          legend.position = "none", # Rimuoviamo la legenda perché i titoli dei panel bastano
          axis.text.x = element_text(angle = 45, hjust = 1, size = 8),
          strip.background = element_rect(fill = "grey90", color = NA), # Estetica titoli panel
          strip.text = element_text(face = "bold")
        )
    )

    print(abund_clean)
  }
}
```

Questo modello ci dice che ogni area di studio sembra a se. Tuttavia, guardando con attenzione l'output, notiamo che il modello è fortemente instabile (overfitted). Sebbene l'AICc lo abbia indicato come il migliore in una precedente model selection, i parametri stimati mostrano errori macroscopici.    
Ad esempio, ci sono parametri al Limite (0 o 1). Nella tabella di p (probabilità di cattura) e Phi (sopravvivenza), ci sono moltissimi valori come 0.9999 o 1.0000e-07. Quando MARK stima un parametro esattamente a 1 o 0, significa che non ha abbastanza dati (ricatture) per quel gruppo in quel momento. Ad esempio, l'abbondanza stimata per valleyS.altitude1 è 44.582 individui. È un numero biologicamente impossibile per una singola area di studio nella quale abbiamo catturato pochissimi moscardini. Questo accade perché la probabilità di cattura ($p$) per quel gruppo è stimata quasi a zero ($10^{-7}$); se il modello "pensa" che la probabilità di cattura sia zero, proietta una popolazione infinita.    
Vediamo poi che ci sono errori standard (SE) giganteschi. Nella tabella dei parametri Beta, vediamo SE di 2353, 4835, o anche 5662. Un SE così alto indica che il parametro è "non identificabile". Il modello ha troppe incognite (288 parametri) rispetto ai dati disponibili.
